【裁判字號】    95,易,229
【裁判日期】    950525
【裁判案由】    毒品危害防制條例
【裁判全文】
臺灣苗栗地方法院刑事判決               95年度易字第229號
公 訴 人  臺灣苗栗地方法院檢察署檢察官
被    告  甲○○
上列被告因違反毒品危害防制條例案件，經檢察官提起公訴（95
年度毒偵字第361號），及移送併案辦理（95年毒偵字第417號）
，本院依簡式審判程序判決如下：
    主  文
甲○○連續施用第二級毒品，累犯，處有期徒刑壹年貳月。
    犯罪事實及理由
一、犯罪事實：
（一）甲○○曾經因為施用毒品案件，接受強制戒治，其後經停
      止戒治交付保護管束，於民國90年10月24日未經撤銷停止
      戒治，停止戒治期滿，視為執行完畢。
（二）在強制戒治執行完畢後的5 年內，甲○○又基於連續犯罪
      的意思，自94年6 月1 日起至95年1 月9 日止，在位於苗
      栗縣頭份鎮○○路165 巷4 號3 樓住處之臥房內，將安非
      他命放入玻璃頭（未扣案）內，以火燒烤吸食其產生之白
      色煙霧，以此方法，施用第2 級毒品安非他命多次，頻率
      約1 星期1 次。
二、證據名稱：
（一）被告於本院偵、審中之自白（本案偵查中曾一度否認）。
（二）中山醫藥大學附設醫院藥物濫用檢測中心95年2 月9 日尿
      液檢驗報告（流水號：0000000及0000000）。
（三）臺灣高等法院被告前案紀錄表、臺灣苗栗地方法院檢察署
      刑案資料查註紀錄表。
三、附記說明：
（一）依被告於警詢及本院所述，其於施用毒品之起始時間雖為
      94年3 月份開始，但被告先前施用第二級毒品之犯行，經
      本院以94年度易字第350 號判處有期徒刑拾月，其判決日
      期即既判力時點為94年5 月31日（該案經上訴後，又撤回
      上訴），此觀臺灣高等法院被告前案紀錄表自明。故被告
      自94年3 月份至94年5 月31日間之施用第二級毒品犯行，
      應為上述案件判決之既判力效力所及，於本案中自不應加
      以重複認定裁判，因而上述犯罪事實以94年6 月1 日為被
      告施用毒品之起始時間點（又該部分檢察官係以移送併辦
      前來，而非載明於起訴書犯罪事實欄，應毋庸另為免訴判
      決，亦無單就該部分再予退回併辦之必要，在此附帶說明
      ）。
（二）量刑的理由：
   1、如前所述，被告先前已因施用第二級毒品犯行，經本院判
      處有期徒刑10月確定，其於裁判後，依然故我，沒有戒除
      毒癮的意思，在量刑上，本不宜低於前次所處刑期。
   2、被告本次犯行，先後兩次經警驗尿查獲，顯見被告於第一
      次經警查獲後，並未有所警惕收斂，且於檢察官訊問時，
      不實否認犯行，編織不實辯詞；於本院審理中，並曾一度
      爭執先前警詢供述之真實性，經當庭勘驗警詢錄音帶後，
      始承認警詢所述為事實，凡此均經筆錄記載明確可憑，足
      認缺乏真正悔改誠意。
   3、另被告本次犯行，是為累犯，先前並有麻藥、毒品、侵占
      等犯行前科，此有臺灣高等法院被告前案紀錄表可憑。
   4、所幸被告於本院審理中，坦承犯行，表示尚知所對錯，且
      有效節省法院合議審理之有限資源，避免影響其他無辜被
      告更快利用法院調查資源之正當權益。
   5、審酌以上各點及其他一切情狀，檢察官請求判處被告有期
      徒刑1 年3 月，略嫌過重，故加以稍加調減，量處如主文
      所示的刑罰。至於被告請求判處有期徒刑1 年，則不足充
      分反應上述第2 、3 點之量刑因素，故未予採納，附帶在
      此說明。
三、應適用之法條：
（一）刑事訴訟法第273 條之1 第1 項、第299 條第1 項前段、
      第310 條之2 、第454 條第1 項。
（二）毒品危害防制條例第10條第2項。
（三）刑法第11條前段、第56條、第47條。
四、本判決係依刑事訴訟法第310 條之2 、第454 條第1 項製作
    ，依法僅記載當事人欄、主文、犯罪事實、證據名稱以及應
    適用之法條，其中犯罪事實部分，依同法第308 條之修正立
    法理由，亦僅記載犯罪構成要件事實，關於刑罰加重事由（
    含累犯在內）免予記載（法院辦理刑事訴訟案件應行注意事
    項第144 點參照），但仍於主文予以表明，並於應適用之法
    條欄予以引用。至附記說明事項因有必要，特別另予記載如
    上。
五、如不服本判決，應於判決送達之日起10日內，向本院提起上
    訴。
本案經檢察官林映姿到庭執行職務。
中    華    民    國    95    年     5    月    25    日
                  刑事第一庭  法  官  蔡 志 宏
以上正本證明與原本無異。
                              書記官  楊 慧 萍
中    華    民    國    95    年    5     月    26    日
附記論罪之法條全文：
毒品危害防制條例第10條第2項
施用第二級毒品者，處3年以下有期徒刑。


司法院資訊處製作；財團法人民間司法改革基金會備份。
